【裁判字號】    97,易,193
【裁判日期】    970903
【裁判案由】    竊盜
【裁判全文】
臺灣臺東地方法院刑事判決               97年度易字第193號
公  訴  人  臺灣臺東地方法院檢察署檢察官
被      告  乙○○
上列被告因竊盜案件，經檢察官提起公訴（97年度偵字第1010號
），本院依簡式審判程序審理，判決如下：
    主  文
乙○○竊盜，累犯，處拘役伍拾日，如易科罰金，以新臺幣壹仟
元折算壹日。
    事  實
一、乙○○前因搶奪案件，經臺灣高等法院花蓮分院以92年度上
    訴字第292號判處有期徒刑1年6月確定；又因竊盜及脫逃案
    件，經臺灣花蓮地方法院以93年度玉易字第3號分別判處有
    期徒刑8月及3月確定，上開三罪經臺灣花蓮地方法院以94年
    度聲字第49號裁定應執行有期徒刑2年3月確定。復因竊盜案
    件，經臺灣花蓮地方法院以93年度易字第147號、94年度花
    簡字第36號分別判處有期徒刑9月、3月確定，再經同院以94
    年度聲字第147號裁定應執行有期徒刑11月確定。嗣經接續
    執行上開二應執行刑，於民國96年3月31日縮短刑期執行完
    畢。詎仍不知警惕，竟意圖為自己不法之所有，於97年4月
    22日凌晨2時17分許，在臺東縣臺東市○○路485號前，徒手
    竊取甲○○所有置於上開處所「阿宏香雞排」攤位旁之白鐵
    製工作檯1個【價值約新臺幣（下同）6,000元】，得手後旋
    騎乘車牌號碼PVK-441號重型機車，將該白鐵製工作檯載往
    臺東縣臺東市○○路娜魯灣飯店附近，賣與不詳之資源回收
    車，得款230元花用一空。嗣為警調取設置在臺東縣臺東市
    ○○路與傳廣路交岔路口之監視錄影畫面，循線查獲上情。
二、案經臺東縣警察局臺東分局報告臺灣臺東地方法院檢察署檢
    察官偵查起訴。
    理  由
一、本件檢察官認被告乙○○涉犯刑法第320條第1項之竊盜罪嫌
    而提起公訴，係屬刑事訴訟法第376條第2款之罪，依同法第
    284條之1規定，第一審得由法官一人獨任審判。
二、訊據被告乙○○對於上開犯罪事實，迭於警詢、本院準備程
    序及審理時坦承不諱（見警卷第3至6頁、偵卷第6至8頁、本
    院卷第24頁背面及26頁背面），核與證人即被害人甲○○於
    警詢中證述之情節大致相符（見警卷第1及2頁），並有刑案
    現場測繪圖1紙、監視錄影畫面擷取照片4張、刑案現場照片
    4張（以上見警卷第8至12頁）、監視錄影畫面擷取照片11張
    、車牌號碼PVK-441號重型機車照片4張、臺東縣警察局臺東
    分局刑事案件查緝報告1紙及車號查詢重型機車車籍1紙（以
    上見偵卷第10至18及21頁）附卷可佐，足認被告上開任意性
    自白確與事實相符，應可採信。綜上，本件事證已臻明確，
    被告前揭犯行堪以認定，應予依法論科。
三、核被告乙○○所為，係犯刑法第320條第1項之竊盜罪。被告
    有如犯罪事實欄所載論罪科刑及執行情形，有臺灣高等法院
    被告前案紀錄表1份在卷可按，其於有期徒刑執行完畢後，5
    年以內故意再犯本案有期徒刑以上之罪，應依刑法第47條第
    1項規定論以累犯，並加重其刑。又刑罰乃國家抑制與預防
    犯罪的強制手段，亦為正義理念具體之實現。基於罪刑法定
    主義之本旨，法官量刑固須在法定刑及處斷刑範圍內酌定，
    不得踰越，但仍應依法益侵害之程度及行為人之責任基礎衡
    量評估，酌定與罪責程度相當之刑罰，使罰當其罪，始足以
    反映犯罪之嚴重性，並提昇法律功能及保護社會大眾安全。
    而刑法保護之法益，依生命、身體、自由、名譽、財產等之
    位階順序，分別賦予剝奪生命刑、自由刑、財產刑之不同刑
    罰功能，法官為刑之酌定時，亦應衡量侵害法益位階之順序
    及嚴重程度，選擇適當之刑罰，始合乎罪責均衡之平等性、
    相當性及比例性原則（最高法院97年臺上字第203號判決意
    旨參照）。爰審酌被告雖有如犯罪事實欄所載多項前科，足
    見其素行非佳，且乏悛悔之意，然念及被告於本案所竊財物
    價值非鉅，對被害人甲○○財產法益所生損害容非重大，且
    手段尚稱平和，犯後已坦承不諱，犯罪後態度良好，並斟酌
    檢察官之求刑實屬過重，按諸前揭最高法院判決要旨，本院
    認以上開宣告之刑方符合罪責相當及比例原則等一切情狀，
    量處如主文所示之刑，並諭知易科罰金之折算標準。
據上論斷，應依刑事訴訟法第284條之1、第273條之1第1項、第
299條第1項前段，刑法第320條第1項、第47條第1項、第41條第1
項前段，刑法施行法第1條之1第1項、第2項前段，判決如主文。
本案經檢察官劉仲慧到庭執行職務
中    華    民    國    97    年    9     月    3     日
                  刑事第一庭    法  官  康文毅
以上正本證明與原本無異。
如不服本判決應於收受本判決後10日內向本院提出上訴書狀；上
訴書狀應敘述具體理由。未敘述上訴理由者，應於上訴期間屆滿
後20日內向本院補提理由書狀（均須按他造當事人之人數附繕本
）。「切勿逕送上級法院」。
告訴人或被害人對於本判決如有不服，請書具不服之理由狀，請
求檢察官上訴者，其上訴期間之計算係以檢察官收受判決正本之
日期為準。
中    華    民    國    97    年    9     月    3     日
                                書記官  林傳坤
附錄本案論罪科刑法條全文：
中華民國刑法第320條第1項（普通竊盜罪）
意圖為自己或第三人不法之所有，而竊取他人之動產者，為竊盜
罪，處5年以下有期徒刑、拘役或5百元以下罰金。


司法院資訊處製作；財團法人民間司法改革基金會備份。
